Inventaris van het archief van het Ministerie van Verkeer en Waterstaat: Hoofdafdeling Voorlichting, 1949-1979 (1984)
Nationaal Archief, Den Haag
Ministerie van Verkeer en Waterstaat: Hoofdafdeling Voorlichting
VW / Voorlichting
1949-1984
merendeel 1949-1979
W28514
0.10 meter; 10 inventarisnummers.
Normale geschreven, getypte en gedrukte documenten, geen bijzondere handschriften.
Nationaal Archief, Den Haag
Ministerie van Verkeer en Waterstaat / Afdeling Voorlichting 1949-1968
Ministerie van Verkeer en Waterstaat / Hoofdafdeling Voorlichting 1968-
De afdeling Voorlichting van het Ministerie van Verkeer en Waterstaat houdt zich onder meer bezig met de contacten met de media, verzending van publicaties, beleidspresentatie en het organiseren van excursies, tentoonstellingen, voorlichtingsbijeenkomsten en inspraakprocedures. Het archief uit de periode 1949-1979 bevat onder meer jaarverslagen en richtlijnen voor voorlichtingsactiviteiten.
Archiefvorming
Geschiedenis van de archiefvormer
De afdeling Voorlichting werd op 1 januari 1949 ingesteld. Deze afdeling ressorteerde rechtstreeks onder de secretaris-generaal.
De taken waren:
voorlichting over de activiteiten van het ministerie en zijn diensten
toelichting van het beleid
verzorging van contacten met medewerkers van publiciteitsmedia in binnen- en buitenland
verzending en ordening van binnen- en buitenlandse publikaties
verstrekking van adviezen over de presentatie van het beleid
organisatie van:
excursies voor binnen- en buitenlandse gasten
tentoonstellingen
ceremonieel bij het totstandkomen van grote werken
voorlichtingsbijeenkomsten en inspraakprocedures.
Op 1 december 1968 veranderde de naam van de afdeling in de hoofdafdeling Voorlichting.
De hoofdafdeling Voorlichting omvatte sinds 1972 de volgende afdelingen:
afdeling Persdienst
afdeling Publieksvoorlichting
afdeling Documentatie en Bibliotheek.
Organogram van het Ministerie van Verkeer en Waterstaat 1979:
Geschiedenis van het archiefbeheer
Voordat het archief in 1993 aan de CAS ter bewerking werd aangeboden, berustte het bij het ministerie van Verkeer en Waterstaat.
Het archief was geordend met behulp van de archiefcode van het ministerie van Verkeer en Waterstaat. Het was toegankelijk gemaakt door middel van een dossierinventaris (kaartsysteem).
Er was reeds uit het archief vernietigd.
De verwerving van het archief
Overbrenging van een overheidsarchief
De verwerving van het archief
Het archief is krachtens bepalingen van de Archiefwet overgebracht.
Inhoud en structuur van het archief
2.16
Selectie en vernietiging
De omvang van het archief bedroeg vóór de bewerking 2 meter. De selectie vond plaats aan de hand van de door de minister van Cultuur, Recreatie en Maatschappelijk Werk op 7 maart 1977 nr. 189214 en de minister van Verkeer en Waterstaat op 14 april 1977 nr. 21696 vastgestelde Lijst van voor vernietiging in aanmerking komende archiefbescheiden, met uitzondering van het staatsbedrijf der PTT. Na de selectie van het archief resteerde er een te bewaren bestand van 0,25 meter en een bestand te vernietigen bescheiden van 1,75 meter. Het vernietigingspercentage was derhalve 87,5. Het te bewaren gedeelte is na de bewerking teruggestuurd naar het ministerie van Verkeer en Waterstaat. Het bestand te vernietigen bescheiden werd na goedkeuring door het ministerie van Verkeer en Waterstaat afgevoerd naar Apeldoorn waar de vernietiging werd gerealiseerd door KNP BT Recycling (voorheen Lignac en Levison B.V.).
Aanwijzingen voor de gebruiker
Openbaarheidsbeperkingen
Volledig openbaar.
Materiële beperkingen
Andere toegang
Voor andere stukken uit dit archief zie ook toegang 2.16.65 Plaatsingslijst van het archief van de Afdeling Voorlichting van het Ministerie van Verkeer en Waterstaat, 1949-1970
Aanvraaginstructie
Openbare archiefstukken kunnen online worden aangevraagd en gereserveerd. U kunt dit ook via de terminals in de studiezaal van het Nationaal Archief doen. Om te kunnen reserveren dient u de volgende stappen te volgen:
U maakt een profiel aan op www.gahetna.nl, en logt vervolgens in
Via de archiefinventaris (alleen de beschrijvingen met rode nummers) selecteert u het gewenste archiefstuk door op de knop 'Reserveren' te klikken
In het volgende scherm geeft u aan op welke dag u het archiefstuk wilt inzien
Indien u zich bevindt in de studiezaal en een tafelnummer heeft ontvangen kunt u dit nummer vermelden. Als u geen tafelnummer heeft kunt u tafelnummer 777 laten staan
Vervolgens bevestigt u uw reservering door deze te versturen.
Verwant materiaal
Beschikbaarheid van kopieën
Beschrijving van de series en archiefbestanddelen
- ORGANISME
  - Organisatie en reorganisatie, .07.125
    - Organisatie en reorganisatie van de hoofdafdeling Voorlichting, 1961-1979.; 1; 1 omslag
    - Organisatie van de afdeling Publieksvoorlichting, 1971-1979.; 2; 1 omslag
  - Archieven, .07.353.221
    - Verklaring van vernietiging van archiefbescheiden uit het archief van de hoofdafdeling Voorlichting, met bijlagen, 1984.; 3; 1 omslag
  - Algemene rapporten, .07.77
    - Jaarverslagen van de hoofdafdeling Voorlichting over de jaren 1977-1979, 1978-1980.; 4; 1 omslag
  - Formatie, .08.48
    - Uitbreiding van de formatie van de hoofdafdeling Voorlichting in verband met de invoering en toepassing van de Wet Openbaarheid van Bestuur, 1979.; 5; 1 omslag
- TAAKUITVOERING
  - Documentatie, .07.353.22
    - Nota aan de secretaris-generaal inzake het opheffen van de tijdschriftencirculatie van het ministerie van Verkeer en Waterstaat en deze te vervangen door een andere wijze van literatuurinformatie, met bijlagen, 1977.; 6; 1 omslag
    - Ministeriële beschikking van 18 juli 1979, nr. A- 24264, inzake de instelling van de departementale Commissie Bibliotheek en Documentatie, 7; 1 stuk
  - Tentoonstellingen, .07.353.352
    - Werkgroep Toeristische Manifestatie Nederland en het Water (Commissie Dam), 1975-1978.; 8; 1 omslag
  - Kabinet, -4.07.52
    - Totstandkoming van een overzicht houdende een samenvatting van het beleid, de belangrijkste werkzaamheden, feiten en daden van het kabinet Den Uyl voor zover het verkeers- en waterstaatsaangelegenheden betreft, 1970-1977.; 9; 1 omslag
  - Takken van dienst, .07.55
    - Richtlijnen voor de voorlichtingsactiviteiten van het ministerie van Verkeer en Waterstaat en de daaronder ressorterende diensten en directoraten-generaal, 1952-1978.; 10; 1 pak